臺灣臺北地方法院交通事件裁定　　　　　　　　　九十三年度交聲字第一０八０號
　　原處分機關　臺北市交通事件裁決所
　　異　議　人
　　即受處分人　甲○○
右列受處分人因違反道路交通管理處罰條例案件，對於臺北市交通事件裁決所中華民
國九十三年十一月四日所為之處分（原處分案號：北市裁三字第裁二二－Ａ0000
0000號）聲明異議，本院裁定如左：
    主  文
異議駁回。
    理  由
一、按汽車駕駛人駕駛汽車，應遵守道路交通標誌、標線、號誌之指示，道路交通安
    全規則第九十條前段定有明文，而道路交通標誌標線號誌設置規則第二百零六條
    第五款第一目規定「圓形紅燈」之行車管制號誌係表示禁止車輛通行，如汽車駕
    駛人行經有燈光管制之交叉路口闖紅燈，處新臺幣（下同）一千八百元以上五千
    四百元以下罰鍰併記違規點數三點，道路交通管理處罰條例第五十三條、第六十
    三條第一項第三款及違反道路交通管理事件統一裁罰標準表亦有處罰規定。
二、本件異議人吳即受處分人冠雄駕駛車牌號碼五四八九－ＧＸ號自用小客車，於民
    國九十三年八月三十日下午一時四十四分許行經松山後火車站時，明知其面對遵
    行方向之號誌係禁止車輛通行之「圓形紅燈」行車管制號誌，竟不遵守該燈光管
    制紅燈逕自闖越紅燈違規右轉，為臺北市政府警察局南港分局同德派出所巡佐據
    以採證照相逕行舉發，甲○○於舉發單所載應到案日期提出申訴並告知其為實際
    駕駛人，經原處分機關請舉發單位調查結果，仍認受處分人甲○○確有前揭違規
    行為，原處分機關乃依前開規定於九十三年十一月四日裁處受處分人罰鍰二千七
    百百元併依道路交通管理處罰條例第六十三條第一項記違規點數三點，有臺北市
    政府警察局北市警交大字第Ａ00000000號舉發違反道路交通管理事件通
    知單、臺北市交通事件裁決所北市裁三字第裁二二－Ａ00000000號違反
    道路交通管理事件裁決書各一件附卷可稽（見本院卷第九頁、第八頁）。
三、受處分人矢口否認有違反道路交通管理處罰條例之行為，辯稱：當時是因單行道
    右側道路旁停滿車輛，致使單行道可行範圍不夠寬廣，雖然我遇到紅燈有於路口
    停下，但後方仍有機車騎士急欲穿越，我為避免機車騎士強行通過時擦碰到剛買
    之新車，因此往前行超越停車線，在路口停車讓機車通行云云。
四、經查，訊據證人即舉發本件違規之臺北市政府警察局南港分局同德派出所巡佐黃
    邦政於本院訊問時證稱：「當時我騎機車就在該部自小客車的車後，見該部自小
    客車闖紅燈右轉八德路四段，並行駛在八德路上，我就請後座的替代役以照相機
    拍照採證逕行舉發」、「異議人說右側停車，但現場沒有畫禁止停標線，所以右
    側停車是合法的，且當時我在該自小客車的後方，並沒有異議人所說後面有人向
    他按喇叭的情形，他是緩慢前進，所以即便他踩煞車，但未踩到底，還是可以緩
    慢前進，且該自小客車在紅燈時，已經超越停止線及行人穿越道，即便他未右轉
    ，這樣我們就可以認定他是闖紅燈，因為異議人已經行駛到路口。」等語綦詳（
    見本院九十三年十二月一日訊問筆錄，本院卷第二十四頁反面、第二十五頁），
    核與附卷之舉發照片一張及原處分機關之調查相符，此有臺北市政府警察局松山
    分局九十三年十月二十二日北市警松分交字第０九三六三二三二二００號書函在
    卷可查（見本院卷第十三頁），而受處分人所辯係為讓後方機車通行始往前行超
    越停車線等語，亦無法提出任何證據足以證明。是受處分人確有紅燈右轉之違規
    行為至為明確。且證人黃邦政到庭在本院法官面前具結以言詞供述本件待證事實
    （即受處分人有右開違規事實），因其與受處分人毫無怨懟，自無自陷於偽證罪
    之追訴而構詞誣賴受處分人之理，而於本件卷存證據資料內亦無任何積極證據足
    以證明員警上開供述係屬虛偽，未有足以令人顯信其證述為不可採之品行證據或
    前科證據存在，本院自不得僅因證人為本件開單告發受處分人之員警而全盤抹煞
    其於訴訟上所具之證人資格，況受處分人就上開證人證述，無法舉出或提出任何
    對其有力之證據資料，以使本院對證人所述產生合理之懷疑，而交通警察掣單舉
    發違反道路交通管理處罰條例所列之違規事實，本質上為行政處分，係公務員基
    於職務上之權力，依法就特定之具體事件上所為之具公法上效果之單方面行政行
    為，基於公務員為公法上行為具有公信力之原則，該行政行為當可被推定為真正
    ，其據以依法處分之事實認定亦為正確無誤，本此公信原則，乃立法者賦與行政
    機關制定違反道路交通事件統一裁罰標準及處理細則，使勤務員警達其維護交通
    秩序、安全之行政目的，反之若公務員一切行政行為均需預留證據以證其實，則
    國家行政勢必窒礙難行。據此，刑事訴訟法就犯罪證據有關之規定中與屬行政秩
    序罰之交通違規裁罰本質不合之部分，自不在準用之列，從而本院由掣單員警所
    證已可得受處分人確有前開違規行為之心證，於受處分人無其他舉發有誤之相關
    證據且本院經查業無何證據可認舉發有捏造事實之情時，值勤員警本其維護交通
    秩序及安全職責所為之舉發，自應推定其合法正確。是受處分人上開所辯，僅係
    推諉卸責之詞，不足採信。本件事證明確，受處分人之違規行為堪以認定。
五、綜上所述，本件受處分人駕駛前開車號汽車確有在前揭時、地闖越紅燈右轉之違
    規行為，從而原處分機關乃依前揭道路交通管理處罰條例第五十三條第一項、第
    六十三條第一項第三款及違反道路交通管理事件統一裁罰標準表規定，裁處受處
    分人罰鍰二千七百元併記違規點數三點，核無違誤，受處分人之異議為無理由，
    應予駁回。
據上論斷，應依道路交通案件處理辦法第十九條，裁定如主文。
中　　　華　　　民　　　國　　九十三　　年　　 十二 　　月　　二十二　　日
                              臺灣臺北地方法院交通法庭
                                  法  官 林恆吉
右正本證明與原本無異。
如不服本裁定，應於裁定送達後五日內向本院提出抗告狀。
                                  書記官  劉英芬
中　　　華　　　民　　　國　　九十三　　年　　 十二 　　月　　二十二　　日
